臺灣彰化地方法院刑事裁定
110年度毒聲重字第95號
聲  請  人  
即  被  告  洪志賢



上列聲請人即被告因違反毒品危害防制條例案件，前經本院裁定
強制戒治（110年度毒聲字第295號），茲聲請人聲請重新審理，
本院裁定如下：
    主  文
聲請駁回。
    理  由
一、聲請意旨略以：聲請人即被告洪志賢（下稱聲請人）前經本
    院以110年度毒聲字第295號裁定（下稱原確定裁定）命入戒
    治處所強制戒治，其期間為6個月以上，至無繼續強制戒治
    之必要為止，最長不得逾1年。惟毒品危害防制條例業經修
    正，且法務部與衛生福利部已研議修正「有無繼續施用毒品
    傾向評估標準」，就評分項目前科紀錄有所調整，並於民國
    000年0月00日生效。修正前評估標準過份重視前科，與施用
    毒品關聯性不高，不宜採為裁定有無施用毒品傾向之依據，
    原確定裁定據此審查，有失偏頗，有判決不備理由及未盡調
    查之違誤。再聲請人右手骨折，需要醫師治療，且與家人有
    持續以書信聯絡，家庭功能正常。又聲請人至法務部○○○○○○
    ○○執行觀察、勒戒當天，所進行之採尿，聲請人沒有全程觀
    看尿液，對採尿結果不能信服。為此，聲請人依毒品危害防
    制條例第20條之1第1項、第2項之規定，聲請重新審理等語
    。
二、按「觀察、勒戒及強制戒治之裁定確定後，有下列情形之一
    ，認為應不施以觀察、勒戒或強制戒治者，受觀察、勒戒或
    強制戒治處分之人，或其法定代理人、配偶，或檢察官得以
    書狀敘述理由，聲請原裁定確定法院重新審理：一、適用法
    規顯有錯誤，並足以影響裁定之結果者；二、原裁定所憑之
    證物已證明為偽造或變造者；三、原裁定所憑之證言、鑑定
    或通譯已證明其為虛偽者；四、參與原裁定之法官，或參與
    聲請之檢察官，因該案件犯職務上之罪，已經證明者；五、
    因發現確實之新證據足認受觀察、勒戒或強制戒治處分之人
    ，應不施以觀察、勒戒或強制戒治者；六、受觀察、勒戒或
    強制戒治處分之人，已證明其係被誣告者。」；聲請重新審
    理，應於裁定確定後30日內提起，但聲請之事由，知悉在後
    者，自知悉之日起算；法院認為無重新審理之理由，或程序
    不合法者，應以裁定駁回之；毒品危害防制條例第20條之1
    第1項、第2項、第4項前段分別定有明文。
三、經查：
(一)法務部固於110年3月26日以法矯字第11006001760號函修正
    實施「有無繼續施用毒品傾向評估標準紀錄表」及「有無繼
    續施用毒品傾向評估標準說明手冊」，惟本案聲請人於110
    年3月8日執行觀察、勒戒後，法務部○○○○○○○○附設勒戒處所
    係於110年4月8日，依據修正後之「有無繼續施用毒品傾向
    評估標準紀錄表」對聲請人評估有無繼續施用毒品之傾向，
    有有無繼續施用毒品傾向證明書及有無繼續施用毒品傾向評
    估標準紀錄表影本各1紙附卷可稽。從而，本案係依據修正
    後評估標準進行評估，聲請人誤認為矯正機關以修正前之舊
    評估標準認定其有施用毒品之傾向，進而認為原確定裁定適
    用法規有誤，顯有誤認。矯正機關既然是依照修正後評估標
    準進行評估，原確定裁定參考此評估標準，認為聲請人有繼
    續施用毒品之傾向，裁定執行強制戒治，並無適用法規錯誤
    之情形。
(二)聲請人另主張對其進入看守所當天所進行之採尿過程不服部
    分，依其所載，其僅單純質疑可能有問題，並未釋明有何證
    物遭偽造、變造之事實；或有提出任何確實之新證據，足認
    不應執行強制戒治。此部分之主張亦難認可採。
(三)至於聲請人是否需要接受矯正機關外之醫療院所治療，及其
    與家人是否以書信聯繫等，均非前揭毒品危害防制條例第20
    條之1第1項各款規定得聲請重新審理之要件。聲請意旨復未
    敘明原確定裁定有符合其他各款所定重新審理事由之情形，
    是其聲請重新審理，並無理由，應予駁回。
四、據上論斷，應依毒品危害防制條例第20條之1第4項前段，裁
    定如主文。　　
中　　華　　民　　國　　110 　年　　6 　　月　　17　　日
                  刑事第二庭       法　官  張佳燉
以上正本證明與原本無異。
如不服本裁定，應於裁定送達後5日內向本院提出抗告狀(須附繕本)。　　　　　　　　　　　　　　　　　　
中　　華　　民　　國　　110 　年　　6 　　月　　17　　日
                                   書記官  楊憶欣